臺灣高雄地方法院刑事判決　　　　　　　　　　　　　九十一年度易字第八四五號
　　公　訴　人　臺灣高雄地方法院檢察署檢察官
　　被　　　告　乙○○
右列被告因竊盜等案件，經檢察官提起公訴（九十一年度偵字第二三二二號），本院
判決如左：
    主  文
乙○○竊盜，累犯，處有期徒刑伍月，如易科罰金，以佰元折算壹日；又未指定犯
人，而向該管公務員誣告犯罪，累犯，處有期徒刑月，如易科罰金，以佰元折算
壹日。應執行有期徒刑柒月，如易科罰金，以佰元折算壹日。
    事  實
一、乙○○曾於民國八十七年間因竊盜案件，經臺灣高等法院高雄分院判處有期徒刑
    八月確定，並於八十八年十二月二十九日執行完畢，仍不知悔改，於九十年十二
    月十二日下午一時許，騎乘其向訴外人張素觀借來之車號ＸＭＣ─○五九號機車
    行經高雄市○○區○○路二十一號前，趁甲○○在該處工作疏於注意之際，竊取
    甲○○所持有，屬於其任職「澄輝營造股份有限公司」所有之電鑽一支（價值約
    新台幣【以下同】五千元），得手後，將電鑽放置在前開機車上，正欲離去之際
    ，適為甲○○發覺，暗中追躡至巷外，見乙○○停下車，將電鑽放入置物箱內時
    ，當場查獲。甲○○為防乙○○於警察到場前逃離，遂一同將機車牽回竊盜現場
    並暫時保管鑰匙，乙○○央求甲○○不要報警處理被拒後，乃佯稱欲打電話請人
    幫忙而趁機逃逸，返家後，乙○○明知前開機車仍在甲○○或警察機關保管中，
    並未失竊，竟請不知情之妻子邱文寧向高雄市政府警察局苓雅分局凱旋路派出所
    申報機車遺失，未指定犯人，而向該管公務員誣告不特定人涉犯竊盜罪，嗣為偵
    辦前揭竊盜案件之苓雅分局凱旋路派出所警員陳混昌即時發覺而查獲。
二、案經高雄市政府警察局苓雅分局報請臺灣高雄地方法院檢察署檢察官偵查起訴。
    理  由
一、訊據被告乙○○對於右揭竊盜犯行坦承不諱，惟矢口否認有何誣告犯行，辯稱：
    伊事後回到現場發現機車不見，才請妻子邱文寧前往苓雅分局凱旋路派出所去報
    失竊云云。經查，被告右揭竊盜犯行，業據被告於警、偵訊及本院審理中坦承不
    諱，核與證人甲○○於警訊、偵訊，證人陳混昌於偵訊中證述之情節相符，並有
    贓物認領保管收據、照片一張在卷可稽，其竊盜犯行，已堪認定。至被告雖否認
    有何誣告犯行，然查，被告於竊取甲○○所持有「澄輝營造股份有限公司」所有
    之電鑽一支後，為甲○○發覺，經甲○○將被告及機車一同帶回案發現場，被告
    央求甲○○不要報警，惟因甲○○之同事已報警處理，被告即佯裝打電話而將機
    車棄置現場而逃離等情，業據被告於警訊、偵訊及本院審理中陳明在卷，核與證
    人甲○○於警訊、偵訊中證述之情節相符，又被告逃離竊盜案件現場返家後，隨
    即請不知情之妻子邱文寧前往苓雅分局凱旋路派出所申報機車失竊，嗣經該派出
    所警員陳混昌於處理被告竊取電鑽之案件時，發覺現場遺留車號ＸＭＣ─○五九
    號機車，即為邱文寧所申報遭竊之機車，並將該機車牽回凱旋路派出所等情，亦
    據證人邱文寧於警訊中、證人即苓雅分局凱旋路派出所警員陳混昌於偵訊中證述
    明確，綜上以觀，被告明知其機車因前開竊盜案件，遭甲○○扣留在現場，並無
    失竊之情事，竟委由不知情之邱文寧至凱旋路派出所申報遺失，致該管偵查犯罪
    之公務員開始偵查不特定人涉犯竊盜罪嫌，被告主觀上明知該機車並未失竊，隱
    瞞前開因竊取電鑽而機車遭扣留，而託邱文寧向派出所申報遭竊，其有未指定犯
    人向該管公務員誣告犯罪之犯行至為明確，此外，並有高雄市政府警察局苓雅分
    局車輛尋獲電腦輸入單一紙附警卷足憑，被告所辯，顯係事後避重就輕之詞不足
    採信，本件事證明確，被告之犯行均堪以認定。
二、核被告所為，係犯刑法第三百二十條第一項之普通竊盜罪及同法第一百七十一條
    第一項之未指定犯人誣告罪。被告係利用不知情之邱文寧向該管公務員申告機車
    失竊，為誣告犯行之間接正犯。被告所犯上開二罪間，犯意各別、行為互殊，應
    予分論併罰。末查，被告曾於八十七年間因竊盜案件，經臺灣高等法院高雄分院
    判處有期徒刑八月確定，並於八十八年十二月二十九日執行完畢之事實，有臺灣
    高等法院被告全國前案紀錄表、臺灣高雄地方法院檢察署刑案資料查註紀錄表各
    一份在卷可稽，其於刑之執行完畢五年以內再犯本件有期徒刑以上之罪，為累犯
    ，依刑法第四十七條規定各加重其刑。爰審酌被告前有竊盜、煙毒等前科，有臺
    灣高等法院被告全國前案紀錄表一份在卷可稽，素行不佳，竊取他人財物，並謊
    報機車遺失，以規避查緝，惡性不輕，惟念竊取之財物為電鑽，價值約五千元，
  被害人財物損失不多，犯後坦承部分犯行，態度尚佳等一切情狀，分別量處如主
    文所示之刑，併均諭知易科罰金之折算標準，並定其應執行之刑及易科罰金之折
    算標準。
據上論斷，應依刑事訴訟法第二百九十九條第一項前段，刑法第三百二十條第一項、
第一百七十一條第一項、第四十七條、第四十一條第一項、第五十一條第五款，罰金
罰鍰提高標準條例第一條前段、第二條，判決如主文。
中      華      民      國      九十一      年      八      月    八    日
                                  臺灣高雄地方法院刑事庭
                                      法  官   涂裕洪
右正本證明與原本無異。
如不服本判決，應於判決送達後十日內，向本院提出上訴狀。
                                      書記官    賴佳慧
中    華    民    國      九十一      年      八      月      九      日
附錄本判決論罪科刑法條：
刑法第一百七十一條第一項
未指定犯人，而向該管公務員誣告犯罪者，處一年以下有期徒刑、拘役或
三百元以下罰金。
刑法第三百二十條第一項：
意圖為自己或第三人不法之所有，而竊取他人之動產者，為竊盜罪，處五年以下有期
徒刑、拘役或五百元以下罰金。
